# 母公司以子公司股权对另一子公司投资账务处理

提问人：zhongxudon 时间：2021-02-24 10:29:00
陈版主，您好，请教个问题，谢谢！！
2021 年 1 月 1 日母公司甲以持有子公司A公司的股权投资到另一子公司B公司，假设甲公司对A公司长期股权投资成本为 5 亿元， 2021 年 1 月 1 日A公司账面净资产 6 亿元，评估值 7 亿元，B公司同时引进其他投资者货币投资 4 亿元，B公司实收资本增加 11 亿元。B公司对母公司甲公司的投资，在个体报表和合并报表，是按A公司账面净资产：
借：长期股权投资 6 亿
借：资本公积 1 亿
贷：实收资本 7 亿
还是A公司按评估值：
借：长期股权投资 7 亿
贷：实收资本 7 亿
非常感谢！！

回答人：chenyiwei
理论上应采用第一种方法。但该种方法导致资本公积出现借方余额，可能被质疑为出资不足。为了避免这个问题，实务中也可以采用第二种方法，但仅限于B公司的个别报表层面使用，在B的合并报表层面仍需还原到按A的各项资产、负债的原账面价值列示。